MESLIN Thibaut

Je suis un étudiant de 20 ans actuellement en école d'ingénieur au CESI. Je souhaite devenir ingénieur spécialisé en informatique. Je pratique le tennis en compétition depuis 13 ans et pratiquais le basket-ball pendant 7 ans.

Mes projets et plus de détails ici : https://www.thibaut-meslin.fr/

10 Rue du gué
27120 MENILLES
ET
124 Avenue de Caen
76000 ROUEN
(+33) 6 52 10 01 18
thibaut.meslin@hotmail.com

FORMATION

CESI Ecole d'ingénieur, Saint-Etienne du Rouvray — Diplôme d'ingénieur

Septembre 2021 - Juillet 2024 (En cours)

Etablissement Saint Adjutor, Vernon — BTS SIO (SLAM)

Septembre 2019 - Juillet 2021

Ligue de Normandie de Tennis, Honfleur— Certification de Qualification Professionnelle d'Éducateur de Tennis (CQP-ET)

Septembre 2020 - Juillet 2021

Lycée Georges Dumézil, Vernon — Baccalauréat

Septembre 2016 À Juillet 2019

EXPÉRIENCE

Banque de France, Paris — Full stack developer

January 2022 - April 2022 (3 months and a half)

Ш	Développer un back-end avec Java
	Développer un front-end avec Angular
	Iltilisation de Soanl li nour les tests uni

- Utilisation de SoapUi pour les tests unitaires back-end
- ☐ Création de tests unitaires avec Angular pour le front-end
- □ Travailler avec des pipelines
- □ Travailler sur un contexte CICR
- ☐ Sécuriser le code (OWASP, Maven Repository)
- ☐ Travailler de manière autonome
- ☐ Travailler en équipe avec d'autres développeurs

Schneider Electric, Rueil-Malmaison — *Software developer*

January 2021 - February 2021 (2 months)

	Utilisation	du C#	nour	dévelonne	ar l'ani	nlication
┙	Utilisation	uu U#	DOUL	ueveloppe	ei i abi	olication

- ☐ Utilisation du JSON pour développer un système de log
- ☐ Utilisation du modèle MVVM pour l'application WPF
- Utilisation des mathématiques
- ☐ Travailler en équipe avec d'autres développeurs

COMPÉTENCES

Développement :

HTML - CSS - Php - Javascript - Angular

SQL - PostgreSQL

C# -Java - Python - VBA

Administration réseau:

AD / DNS / Firewall / DMZ / Adressage IP / Supervision / Virtualisation

Gestion de projet (GANTT, méthodes AGILE)

DISTINCTIONS

Certificat Voltaire (Niv. Pro.)Certification de maîtrise orthographique.

Certification Cisco

Certification introduction to cyberSecurity (100%)

Permis B

PSC₁

LANGUES

Français

Anglais (B2) | TOEIC (875)

Espagnol (B2)